【裁判字號】    88,再易,9
【裁判日期】    890120
【裁判案由】    遷讓房屋
【裁判全文】
臺灣高雄地方法院民事裁定  八十八年再易字第九號
    再審原告    甲○○
    再審被告    高雄縣杉林鄉公所
    法定代理人  丙○○
    訴訟代理人  乙○○
右當事人間請求遷讓房屋事件，再審原告對於民國八十七年五月五日本院八十六年度
簡上字第二四四號第二審確定判決，提起再審之訴，本院裁定如左：
    主      文
再審之訴駁回。
再審訴訟費用由再審原告負擔。
    理      由
一、按再審之訴，應於三十日之不變期間內提起，此期間自判決確定時起算，但再審
    之理由知悉在後者，自知悉時起算，民事訴訟法第五百條第一、二項定有明文。
二、本件原確定判決係於民國八十七年五月五日宣判，因該案係終審判決，不得提起
    上訴而於同日確定，此經本院調閱上開案卷審認屬實，並有卷附之該案判決書一
    份查卷可查。再審原告延至八十八年五月十九日始提起再審之訴，已逾三十日之
    不變期間。又再審原告所主張之再審理由稱：門牌編號高雄縣杉林鄉○○路三十
    號之建物為同路二十八號之一部份，並非獨立之建物，再審原告既可合法使用二
    十八號之房屋，使用權自及於該編號為三十號之部分，且再審被告既非該房屋基
    地之所有權人，亦非該二十八號、三十號房屋之原始起造人，自無權使用該三十
    號房屋，故再審被告應將該三十號房屋返還再審原告云云。惟查，原確定判決已
    於判決理由欄詳列再審原告非系爭三十號房屋之所有權人，依法不得請求再審被
    告將該房屋返還再審原告等事由，且審認再審原告於本案所新提出之證物，包括
    財政部國有財產局台灣南區辦事處八十二年十一月四日函、八十三年九月十五日
    函、八十三年十月五日函、八十三年十二月十三日函、八十四年一月二十六日函
    、八十四年三月二日函、八十四年十二月二十一日函、八十五年一月十一日函、
    八十五年一月二十五日函、八十六年三月十四日函、八十六年四月二十二日函、
    八十六年五月十二日函、八十八年二月六日函等，均係以再審原告為受文者，詳
    覆拒絕再審原告申租高雄縣杉林鄉○○段一０七之一五號土地（即系爭房屋坐落
    之基地）之理由，此等函件除八十八年二月六日函外，其餘均為原審進行中即為
    原告所取得，早為再審原告所知悉，又上開函件（包括八十八年二月六日函）均
    無法證明原確定判決爭訟當時，再審原告係三十號房屋之所有權人，故尚不得作
    為再審原告提起本件訴訟之新證據或新事實。是以再審原告既無法提出原確定判
    決有何民事訴訟法第四百九十六條、第四百九十七條所列舉之再審理由，且無法
    提出新證據或新事實，並證明知悉該等事由、證據之時間係再提起本件再審之訴
    前之三十日不變期間內，依上開法律規定，其提起再審之訴為不合法，應予駁回
    。
三、依民事訴訟法第五百零二條第一項、第九十五條、第七十八條，裁定如主文。
中       華      民      國    八十九    年      一      月    二十    日
                              臺灣高雄地方法院民事第一庭
                                        審判長法官  鄭月霞
                                        法      官  吳進寶
                                        法      官  吳文婷
右為正本係照原本作成。
如對本裁定抗告須於裁定送達後十日內向本院提出抗告狀。
中      華      民      國    八十九    年      一      月     二十     日
~B法院書記官  王少玲


司法院資訊處製作；財團法人民間司法改革基金會備份。
